【裁判字號】    91,上易,3191
【裁判日期】    920114
【裁判案由】    家暴傷害
【裁判全文】
臺灣高等法院刑事判決                          九十一年度上易字第三一九一號
    上  訴  人  臺灣板橋地方法院檢察署檢察官
    被      告  甲○○  男五十.
右上訴人因家暴傷害案件，不服臺灣板橋地方法院九十一年年度易字第二五一八號，
中華民國九十一年十月二十二日第一審判決（起訴案號：臺灣板橋地方法院檢察署九
十一年度偵字第一五七０二號）提起上訴，本院判決如左：
    主  文
原判決撤銷。
甲○○傷害人之身體，處拘役伍拾伍日，如易科罰金以佰元折算壹日。
    事  實
一、甲○○與乙○○係夫妻，屬於家庭暴力防治法第三條第一款之家庭成員關係，二
    人平日因感情不睦等事已迭起爭執，於九十一年一月三日晚上十時三十分許，在
    其等位於臺北縣三重市○○路○段三巷十一號住處，二人又因感情及財物問題發
    生爭執，甲○○竟基於傷害之故意，徒手抓住乙○○雙手，毆打乙○○，致乙○
○因而受有頭部瘀血血腫三乘三公分、右手臂腕瘀血紅腫一乘一公分及左臉頰瘀
    血紅腫二乘二公分等傷害。
二、案經乙○○訴由臺北縣政府警察局三重分局報請臺灣板橋地方法院檢察署檢察官
    偵查起訴。
    理  由
一、訊據被告甲○○固承認當時有與告訴人乙○○發生爭執，惟矢口否認有何傷害犯
    行，辯稱其當時僅有拉扯告訴人而已，且當時其本身亦有受傷，告訴人所言並不
    正確云云。然查被告於上述時地傷害告訴人之事實，業據告訴人乙○○於警訊及
    偵審中均指述綦詳，並有宏仁醫院診斷證明書乙紙在卷足憑（見臺灣板橋地方法
    院檢察署九十一年度偵字第一五０七二號卷第十一頁）。被告於偵審中既均自承
    其有拉扯告訴人之情不虛（分見前開偵查卷第二二頁背面、原審卷第二十二頁、
    本院九十一年十二月三十一日審判筆錄第三頁），且觀諸告訴人所提上開診斷證
    明書之內容，告訴人係受有頭部瘀血血腫三乘三公分、右手臂腕瘀血紅腫一乘一
    公分及左臉頰瘀血紅腫二乘二公分等傷害，其部位多在頭部、臉頰等上半身重要
    位置，客觀上足認係因外力所造成，茍如被告所言，僅係抓住告訴人手腕，告訴
    人當不可能頭部、臉頰等處亦有瘀血紅腫等傷害，參以事發之時，告訴人與被告
    因故復起爭執，被告乃抓住告訴人之手部並予以毆打，應屬可能，況告訴人亦因
    本次傷害事件，向原審聲請保護令，經原審認定被告確有傷害行為而核發保護令
    ，嗣因被告提起抗告，並經本院駁回其抗告確定，此有原審九十一年度暫家護字
    第一六號、九十一年度家護字第四七號暫時與通常保護令及本院九十一年度暫家
    護抗字第二一號民事裁定各一份在卷足參（分見前開偵查卷第十二頁至第十三頁
    、原審卷第三十四頁至第三十八頁），益徵告訴人之指述堪以採信。另告訴人於
    原審已陳稱被告是在九十一年一月三日晚上打伊，伊當天晚上有去報案，去驗傷
    時，都沒有辦法講話，一直到快凌晨才又回警局，所以被告一直爭執時間等語（
    見原審九十一年十月八日審判筆錄），參以前開宏仁醫院診斷證明書上之應診日
    期欄及醫師囑言欄均載明告訴人係於九十一年一月三日到院診治（見偵查卷第十
    一頁正面），則本案案發時間應為九十一年一月三日無訛，縱告訴狀、刑事案件
    報告書及原審保護令所載案發時間係九十一年一月四日，此亦僅係誤植，尚無礙
    於被告傷害犯行之認定。是被告前開所辯，顯係事後卸責之詞，尚難採信，本件
    事證已臻明確，被告之傷害犯行堪以認定。
二、核被告所為，係犯刑法第二百七十七條第一項之普通傷害罪。原審於審酌一切證
    據後，對被告予以論罪科刑，固非無見。惟本件被告甲○○傷害告訴人即其妻乙
    ○○，使其妻乙○○因而受有頭部瘀血血腫三乘三公分、右手臂腕瘀血紅腫一乘
    一公分及左臉頰瘀血紅腫二乘二公分等傷害，告訴人亦稱被告並無悔意，檢察官
    據此提起上訴指摘原審對被告諭知拘役四十日，量刑過輕等，觀之告訴人頭部亦
    有受傷，且被告未與告訴人和解，檢察官之上訴尚非無理由，應由本院將原判決
    撤銷改判。爰審酌被告因細故爭執，即出手毆傷其妻，造成其妻身上多處傷勢，
    所用之手段，告訴人所受傷害之程度，被告與告訴人二人尚為配偶及被告犯後態
    度等一切情狀，量處被告拘役五十五日，並諭知易科罰金之折算標準。
據上論斷，應依刑事訴訟法第三百六十九條第一項前段、第三百六十四條、第二百九
十九條第一項前段，刑法第二百七十七條第一項、第四十一條第一項前段，罰金罰鍰
提高標準條例第一條前段、第二條判決如主文。
本案經檢察官蔡瑞宗到庭執行職務。
中      華      民      國     九十二   年       一     月      十四    日
                臺灣高等法院刑事第十七庭
                                    審判長  法  官  許  宗  和
                                            法  官  許  錦  印
                                            法  官  蘇  素  娥
右正本證明與原本無異。
不得上訴。
                                            書記官  廖  艷  莉
中      華      民      國     九十二   年       一     月      十七    日
附錄本案科刑法條全文：
刑法第二百七十七條
傷害人之身體或健康者，處三年以下有期徒刑、拘役或一千元以下罰金。
犯前項之罪，因而致人於死者，處無期徒刑或七年以上有期徒刑，致重傷者，處三年
以上、十年以下有期徒刑。


司法院資訊處製作；財團法人民間司法改革基金會備份。
